臺灣臺北地方法院刑事判決　　　　　　　 99年度易字第827號
公　訴　人　臺灣臺北地方法院檢察署檢察官
被　　　告　陳文惠
上列被告因傷害案件，經檢察官提起公訴（98年度偵字第27746
號），本院判決如下：
    主  文
陳文惠傷害人之身體，處拘役拾日，如易科罰金，以新臺幣壹
仟元折算壹日。
    事  實
一、陳文惠與高豐成原係朋友關係，於民國98年10月13日晚間10
    時45分許，因業務問題，在雙方友人李中成位於臺北市○○
    區○○路1段385之2號1樓住處協調時，詎陳文惠因不滿高豐
    成所言，竟基於傷害人之身體之故意，持客廳桌上之電話，
    朝高豐成丟擲，致高豐成遭電話擊中頭部，因而受有頭部挫
    傷之傷害。
二、案經高豐成訴由臺北市政府警察局文山第一分局報請臺灣臺
    北地方法院檢察署檢察官偵查起訴。
    理  由
一、證據能力部分：
    按被告以外之人於審判外之言詞或書面陳述，除法律有規定
    者外，不得作為證據；又被告以外之人於審判外之陳述，雖
    不符合同法第159條之1至第159條之4之規定，但經當事人於
    審判程序同意作為證據，法院審酌該言詞陳述或書面陳述作
    成時之情況，認為適當者，亦得為證據；又當事人、代理人
    或辯護人於法院調查證據時，知有第159條第1項不得為證據
    之情形，而未於言詞辯論終結前聲明異議者，視為有前項之
    同意，刑事訴訟法第159條第1項及第159條之5分別定有明文
    。查本判決下列所引用之各項證據方法之證據能力，檢察官
    及被告陳文惠於本院審判期日中均未予爭執，且迄至言詞辯
    論終結前亦未再聲明異議，本院審酌該等言詞陳述及書面陳
    述作成時之情況，並無不宜作為證據之情事，依刑事訴訟法
    第159條之5第2項之規定，自得作為證據，合先敘明。
二、訊據被告固坦承於98年10月13日晚間10時許，與告訴人間因
    業務問題，前往李中成住處協調時，因與告訴人發生爭執而
    持電話筒朝告訴人處丟擲，惟矢口否認有何傷害犯行，辯稱
    ：伊係持電話筒朝告訴人肩部方向丟擲，但因告訴人立刻站
    起來拿椅子作勢要丟伊，因此伊認為電話筒沒有砸到告訴人
    云云。惟查：
  (一)被告確有於上揭時、地，持電話朝告訴人丟擲，致告訴人頭
    部因而受傷之事實，業據證人即告訴人於警詢時證稱：我與
    告訴人調解業務時，遭被告用電話機打我的頭部，造成我受
    傷；於偵查中證稱：我和被告約在李中成住處商談的過程中
    ，因為被告不同意我講的話，且我講到她有個朋友騙錢，就
    突然很生氣的拿起有線電話的主機臺朝我頭部丟過來，造成
    我左後頭部受傷等語明確（見偵卷第6 頁、第42頁）。又告
    訴人遭電話機擊中後，旋於同日晚間11時51分許，前往臺北
    市立萬芳醫院急診，經醫師檢視結果，確實受有頭部挫傷，
    於翌（14）日凌晨1 時20分離診等情，有上開醫院乙種診斷
    證明書1 紙在卷可佐（見偵卷第11頁），核與告訴人指訴遭
    被告以電話擊中之身體部位相符。上揭事實，洵堪認定。
  (二)被告雖以上開情詞置辯云云。然查，被告於本院審理供稱：
    我用電話丟告訴人後，告訴人拿椅子作勢要丟我，並說要出
    去報警，我要他等我朋友來再去，但告訴人還是叫了警察來
    ，警察到場後，告訴人表示要去驗傷便離開等語（見本院卷
    第13頁反面）。觀諸被告上開供述，可知告訴人遭電話機擊
    中後，隨即表示要報警，且在警察到場後，立即前往醫院驗
    傷，倘如被告所辯告訴人未被電話機擊中，告訴人焉有報警
    及立刻前往驗傷之必要？又告訴人係於案發報警後，旋即前
    往臺北市立萬芳醫院就診，是前揭診斷證明書應係於案發後
    隨即至醫院看診所取得，又各大醫院之急診醫師應屬輪值而
    非固定，則告訴人當日既係依據臺北市立萬芳醫院之急診程
    序隨機看診，當無取得不實之醫生診斷證明之可能。故被告
    上開所辯，顯係卸責之詞，不足採信。
  (三)又被告固曾聲請傳喚證人李中成到庭作證，然證人李中成經
    本院3次傳喚不到，且被告於本院100年2 月16日審理時業已
    捨棄證人李中成，本院依上開事證，既足以證明被告犯罪，
    以及其所辯不足採信之理由，故認本案事證已明，證人李中
    成無再行傳喚之必要，附此敘明。
  (四)綜上所述，被告所辯並不足採，本案事證明確，被告犯行堪
    以認定，應依法論科。
三、核被告所為，係犯刑法第277條第1項之傷害罪。爰審酌被告
    與告訴人間因業務問題，不思以理性方式解決，竟以手持電
    話丟擲之方式傷害告訴人，致告訴人之身體受有上開之傷害
    ，所為實不可取，且事後否認犯行，未與告訴人達成和解，
    賠償告訴人因此所受之損害，堪認其犯後尚不知悔悟，並考
    量其犯罪動機、目的、手段等一切情狀，量處如主文所示之
    刑，並諭知易科罰金之折算標準，以資懲儆。
據上論斷，應依刑事訴訟法第284條之1、第299條第1項前段，刑
法第277條第1項、第41條第1項前段，刑法施行法第1 條之1，判
決如主文。
本案經檢察官趙雪瑛到庭執行職務。
中    華    民    國   100    年    3     月    2     日
                  刑事第十三庭  法  官  陳君鳳
以上正本證明與原本無異。
如不服本判決應於收受送達後10日內向本院提出上訴書狀，並應
敘述具體理由；其未敘述上訴理由者，應於上訴期間屆滿後20日
內向本院補提理由書（均須按他造當事人之人數附繕本）「切勿
逕送上級法院」。告訴人或被害人如對於本判決不服者，應具備
理由請求檢察官上訴，其上訴期間之計算係以檢察官收受判決正
本之日期為準。
                                書記官  楊湘雯
中    華    民    國   100    年    3     月    2     日
附錄本案論罪科刑法條全文：
刑法第277條
傷害人之身體或健康者，處3年以下有期徒刑、拘役或1千元以下
罰金。
犯前項之罪因而致人於死者，處無期徒刑或7 年以上有期徒刑；
致重傷者，處3年以上10年以下有期徒刑。